臺灣臺中地方法院刑事判決　　　　　　　96年度易字第4631號
公　訴　人　臺灣臺中地方法院檢察署檢察官
被　　　告　甲○○
上列被告因毒品危害防制條例案件，，經檢察官聲請簡易判決處
刑（九十六年度毒偵字第三八八三號），本院臺中簡易庭認不得
以簡易判決處刑（九十六年度中簡字第二六二二號），移由刑事
庭依通常程序審理，本院判決如下：
    主    文
本件公訴不受理。
    理    由
一、聲請意旨略以：被告甲○○前因施用毒品案件，經觀察、勒
    戒後，認無繼續施用毒品傾向，經本署檢察官於民國（下同
    ）八十九年八月二十四日，以八十九年度毒偵字第五三二０
    號為不起訴處分確定。又因施用第一、二級毒品案件，經送
    強制戒治，嗣於九十三年一月九日因法律修正出所，並分別
    由本署檢察官提起公訴，經臺灣臺中地方法院分別以九十二
    年度訴字第一九九九號判處有期徒刑十月及以九十二年度易
    字第二三三七號判處有期徒刑三月並均確定，二案合併定應
    執行有期徒刑一年，於九十四年一月四日縮刑期滿執行完畢
    。復於九十五年八月間，因施用第二級毒品甲基安非他命案
    件，經臺灣臺中地方法院於九十六年四月二十七日，以九十
    六年度簡字第三六五號判處有期徒四月，並於九十六年五月
    二十五日確定在案。詎被告甲○○仍不知悔改，復基於反覆
    施用毒品之犯意，於上揭臺灣臺中地方法院九十六年度簡字
    第三六五號案件宣示判決後之某日起至九十六年五月六日晚
    上七時止，在南投縣草屯鎮○○路一六四一巷十六號友人住
    處等處，施用第二級毒品甲基安非他命多次，嗣於九十六年
    五月八日為警在上址查獲後經採尿送驗查悉上情，因認被告
    甲○○涉犯毒品危害防制條例第十條第二項之施用第二級毒
    品罪嫌等語。
二、按案件曾為不起訴處分，而違背第二百六十條之規定再行起
    訴者，應諭知不受理之判決，並得不經言詞辯論為之，刑事
    訴訟法第三百零三條第四款、第三百零七條分別定有明文。
    又依刑事訴訟法第二百六十條規定，不起訴處分已經確定者
    ，非有（一）發見新事實或新證據者，（二）有刑事訴訟法
    第四百二十條第一項第一款、第二款、第四款或第五款所定
    得為再審原因之情形者，不得對於同一案件再行起訴。
三、經查，臺中市警察局第三分局、臺中縣警察局霧峰分局報告
    意旨略以：被告甲○○基於反覆施用第二級毒品之犯意，自
    九十五年八月初某日起至九十六年五月六日晚上七時許止，
    在臺中縣太平市○○里○○路○段二五五巷十三號住處等處
    ，施用第二級毒品甲基安非他命多次，嗣先後於九十六年四
    月二十日晚上十時四十分許、同年五月八日上午十一時許，
    為警分別在臺中縣太平市○○路與東明路口、南投縣草屯鎮
    ○○路一六四一巷十六號二樓查獲，經採集被告之尿液送檢
    驗，二次均呈毒品安非他命、甲基安非他命陽性反應，因認
    被告涉犯毒品危害防制條例第十條第二項罪嫌。惟按案件曾
    經判決確定者，應為不起訴之處分，刑事訴訟法第二百五十
    二條第一款定有明文；又吸收犯、加重結果犯、結合犯、集
    合犯等實質上一罪，依審判不可分原則，其犯罪事實之一部
    分經判決有罪或免刑確定者，其既判力效力及於未經判決之
    部分。查被告前於九十五年八月十五日凌晨二時採尿時回溯
    九十六小時內之某時，在不詳處所，施用第二級毒品甲基安
    非他命一次之犯行，業經臺灣臺中地方法院於九十六年四月
    二十七日，以九十六年度簡字第三六五號判處有期徒刑四月
    ，最初送達日為檢察官收受判決日即九十六年五月九日，並
    於九十六年五月二十五日確定，有臺灣臺中地方法院九十六
    年度簡字第三六五號刑事簡易判決一份、檢察官收受該簡易
    判決之送達證書影本一紙及被告刑案資料查註紀錄表附卷足
    憑。本件被告施用第二級毒品甲基安非他命經移送之犯罪時
    間，係自九十五年八月初某日起至九十六年五月六日晚上七
    時許止，期間在該案判決於九十六年五月九日送達生效日前
    ，又被告先後持續反覆施用毒品行為，應屬學理上所稱「集
    合犯」一種，為實質上一罪，應為前案確定判決效力所及，
    揆諸首揭法條規定及說明，自應為不起訴處分等情，業經臺
    灣臺中地方法院檢察署檢察官於九十六年七月十七日以九十
    六年度毒偵字第三五一六、三六五六號為不起訴處分並確定
    ，有該不起訴處分書附卷可考。是本件被告於前開時地施用
    第二級毒品甲基安非他命多次之犯行，實已包括前開被告自
    九十五年八月初某日起至九十六年五月六日晚上七時許止施
    用第二級毒品甲基安非他命多次之不起訴處分在內，為同一
    事實，則被告前開犯罪事實既經檢察官為不起訴處分確定，
    茲檢察官又就本件同一事實聲請簡易判決處刑，並於九十六
    年八月二十一日繫屬本院，有臺灣臺中地方法院檢察署九十
    六年八月二十一日中檢輝樸（力）96毒偵3883字第066185號
    函附卷可參，而公訴人復無法提出確有刑事訴訟法第二百六
    十條各款所規定得再行起訴之情形，顯見公訴人就本件聲請
    簡易判決處刑，即屬違背上開法律規定，依上開規定說明，
    本院自應諭知本件公訴不受理之判決，並不經言詞辯論為之
    。
四、據上論斷，應依刑事訴訟法第四百五十二條、第三百零三條
    第四款、第三百零七條，判決如主文。
中　　華　　民　　國　　96　　年　　10　　月　　16　　日
                  刑事第一庭    法  官  朱光國
上正本證明與原本無異。
如不服本判決，應於收送達後10日內向本院提出上訴書狀（應敘
述具體理由並附繕本）。
上訴書狀如未敘述理由，應於上訴期間屆滿後20日內補提理由書
於本院。
                                書記官  張孝妃
中　　華　　民　　國　　96　　年　　10　　月　　16　　日
